臺灣臺東地方法院刑事判決               99年度訴字第208號
公  訴  人  臺灣臺東地方法院檢察署檢察官
被      告  廖進泰
選任辯護人  吳漢成律師
上列被告因違反槍砲彈藥刀械管制條例案件，經檢察官提起公訴
（98年度偵字第2147號），本院判決如下：
    主  文
廖進泰犯非法持有可發射子彈具殺傷力之槍枝罪，處有期徒刑肆
年貳月，併科罰金新臺幣拾萬元，罰金如易服勞役，以新臺幣壹
仟元折算壹日。扣案之土造長槍壹支（槍枝管制編號00000
00000號）及口徑十二GAUGE之制式霰彈肆拾顆，均沒收。
    事  實
一、廖進泰明知可發射子彈具殺傷力之槍枝及具殺傷力之子彈，
    非經中央主管機關許可，不得持有，竟於民國98年間，自不
    詳管道取得由具擊發機構之木質槍身及土造金屬槍管組合而
    成可供擊發子彈使用具殺傷力之土造長槍1支（槍枝管制編
    號0000000000號）及口徑12GAUGE之制式霰彈60顆而持有之
    ，並將前揭土造長槍埋藏於其管領之臺東縣卑南鄉○○段第
    240地號土地與鄰地即同段第242地號土地交界處附近，另將
    前揭制式霰彈放置於其管領位於上開同段第240地號土地上
    之工寮內。嗣於98年11月18日下午5時30分許，行政院海岸
    巡防署東部地區巡防局人員持本院搜索票前往上開大南段第
    240地號土地、廖進泰位於臺東縣臺東市○○路○段760號住
    處及其使用之車牌號碼5952－UP號自小客車，當場在上開大
    南段第240地號土地上工寮內，查扣具殺傷力之制式霰彈60
    顆及霰彈殼88顆；在上開同段第240地號土地與鄰地即同段
    第242地號土地交界處附近，查獲經埋藏之塑膠水管2支，其
    中1支塑膠水管藏放有前揭土造長槍及土造金屬管狀半成品
    各1支，另1支塑膠水管藏則放有金屬管狀物1支；在上開廖
    進泰住處查扣鋼珠2包(2700公克)、工具袋1包（內附工具）
    、狙擊鏡1支、鉛彈36顆、底火（強力單響炮）69包、工業
    用彈(短)39顆；在上開自小客車內，查扣工業用彈(長)44顆
    ，始查獲上情。
二、案經行政院海岸巡防署東部地區巡防局移送臺灣臺東地方法
    院檢察署檢察官偵查起訴。
    理  由
一、按被告以外之人於審判外之言詞或書面陳述，除法律有規定
    者外，不得作為證據。刑事訴訟法第159條第1項固有明文。
    惟按被告以外之人於審判外之陳述，雖不符刑事訴訟法第15
    9條之1至之4之規定，而經當事人於審判程序同意作為證據
    ，法院審酌該言詞陳述或書面陳述作成時之情況，認為適當
    者，亦得為證據；當事人、代理人或辯護人於法院調查證據
    時，知有第159條第1項不得為證據之情形，而未於言詞辯論
    終結前聲明異議者，視為有前項之同意，刑事訴訟法第159
    條之5定有明文。查本案以下所引用之被告以外之人於審判
    外之陳述，被告廖進泰及辯護人於言詞辯論終結前，未就本
    院所調查之證據資料主張有刑事訴訟法第159條第1項不得為
    證據之情形，本院審酌該證據作成之情況，認均無不適當情
    事，依刑事訴訟法第159條之5第2項之規定，該等據傳聞性
    質之證據均有證據能力，合先敘明。
二、訊據被告固不否認行政院海岸巡防署東部地區巡防局人員有
    於98年11月18日執行搜索時，在上開大南段第240地號土地
    上工寮內，查扣霰彈60顆及霰彈殼88顆；在上開同段第240
    地號土地與鄰地即同段第242地號土地交界處附近，查獲經
    埋藏之塑膠水管2支，其中1支塑膠水管藏放有土造長槍（槍
    枝管制編號0000000000號)、土造金屬槍管半成品各1支，另
    1 支塑膠水管藏放有金屬管狀物1支；在其上開住處查扣鋼
    珠2包(2700公克)、工具袋（內附工具）1包、狙擊鏡1支、
    鉛彈36顆、底火（強力單響炮）69包、工業用彈(短)39顆；
    在上開自小客車內，查扣工業用彈(長)44顆等情，惟否認有
    何非法持有可發射子彈具殺傷力槍枝及具殺傷力子彈之犯行
    ，並辯稱：上開查扣具殺傷力之槍枝及子彈非其所有，該等
    物品查扣時位置所在之土地及工寮亦非其所管領，該土地為
    陳金妹所有、工寮則為其母親承租管理(其母親雖於98年6月
    15日過世，惟距查獲之日亦僅5個月之時間)，且該土地有經
    營檳榔承包業務，出入人雜，亦時有工人於該處過夜之情形
    ；至於在其住處內所查扣之狙擊鏡為射擊比賽之用、鋼珠為
    打鳥之用、鉛彈為釣魚之用、底火為供小孩使用玩具槍之用
    、工具袋內之物為其母親所放置、工業用彈(短)為裝潢使用
    ；在上開自小客車內所查扣之工業用彈(長)，則非其所有，
    該車為多人所使用云云。經查：
(一)行政院海岸巡防署東部地區巡防局人員有於98年11月18日執
    行搜索時，在上開大南段第240地號土地上之工寮內，查扣
    口徑12GAUGE之具殺傷力制式霰彈60顆；在上開同段第240地
    號土地與鄰地即同段第242地號土地交界處附近，查獲由具
    擊發機構之木質槍身及土造金屬槍管組合而成可供擊發子彈
    使用具殺傷力之土造長槍1支（槍枝管制編號0000000000號
    ）等情，此有證人即行政院海岸巡防署東部地區巡防局人員
    王俊憲於本院審理時之證述在卷可按，復有東部地區巡防局
    臺東機動查緝隊搜索扣押筆錄、扣押物品目錄表、扣押物品
    收據、現場照片、臺東縣警察局槍枝初步檢視報告表、臺東
    縣警察局鑑識課鑑驗廖進泰違反槍砲彈藥刀械案照片、臺灣
    臺東地方法院檢察署扣押物品清單、內政部警政署刑事警察
    局98年12月3日刑鑑字第0980164740號鑑驗書各1份在卷可考
    ，且為被告所肯認，復經本院現場履勘由證人王俊憲及被告
    共同指出查扣槍枝埋藏之位置無誤，此有勘驗筆錄、履勘現
    場照片及臺東地政事務所製作土地複丈成果圖在卷可按，此
    部分事實應可認定。
(二)證人陳金妹於警詢及本院審理時證稱上開大南段第240地號
    土地本為伊父親所有，後由伊母親將該地賣予被告之父親，
    買斷使用該土地之權利，現今土地上之檳榔、工寮等地上物
    均非伊家所種、所設，伊已30年未曾回去該筆土地，惟因該
    筆土地為原住民保留地，買受人並無原住民身分，無法將所
    有權移轉，嗣該筆土地之名義所有權輾轉登記於伊名下等語
    ，又上開大南段第240地號土地確為原住民保留地，且廖進
    泰亦不具原住民之身分，此有該筆土地登記第二類謄本、法
    務部戶役政連結作業系統在卷可考，另參酌證人鄭明山亦於
    本院審理證稱於98年間曾向被告之母親承包該筆土地上所種
    植之檳榔等語，足認證人陳金妹所言非虛。再者，被告於88
    年6月10日登記為該筆土地之抵押權人，此有該筆土地登記
    第二類謄本在卷可參，就此，被告雖稱於本案發生前不知該
    筆土地之抵押權已設定其為權利人，然亦自承該筆土地為其
    母親所購得等語。又該筆土地外圍設有一灰色鐵製大門並以
    天然植物為牆與道路隔絕形成一非公眾得出入之園區，該大
    門並為上鎖狀態，由被告持有該大門之鑰匙，此亦有本院於
    100年1月27日至該筆土地現場履勘所製之勘驗筆錄及現場照
    片在卷可查。綜上可知，被告之父母至少於88年前即已向證
    人陳金妹之父母購得該筆原住民保留地之使用權，因買受方
    未具有原住民之身分，即將該筆土地之抵押權設定予被告，
    以防止出賣方任意處分該筆土地，確保買受方使用之權利，
    是被告雖非所有權人，惟該筆土地及其上之地上物於88年後
    已實際為被告所管領，應可認定。
(三)其次，行政院海岸巡防署東部地區巡防局人員於98年11月18
    日所查獲之塑膠水管2支，其中1支塑膠水管藏放有可供擊發
    子彈使用具殺傷力之土造長槍(槍枝管制編號0000000000號)
    、土造金屬槍管半成品各1支，另1支塑膠水管藏放有金屬管
    狀物1支，分別埋藏於上開大南段第242地號土地上，此固有
    前揭臺東縣臺東地政事務所100年2月18日東地所測量字第
    1000 001217號函所附之土地複丈成果圖在卷可稽，惟上開
    大南段第236、238、240、242地號土地所形成之園區，由灰
    色鐵製大門及天然植物為牆與園區○○道路(即土地複丈成
    果圖上之E道路)隔絕，而自入園區大門內得以正常行走之道
    路成Y字型(即土地複丈成果圖上之D道路)，於行走接近至土
    地公廟處(即土地複丈成果圖上之C點)附近，則分岔為2條道
    路，一則路面較為平坦，可經過水塔(即土地複丈成果圖上
    之B點)後直達前揭工寮(即土地複丈成果圖上之A點)，另一
    則為上坡之道路，經過前揭土地公廟後，東側園區外圍以檳
    榔樹(即土地複丈成果圖上之第3至8點，其中第3至7點位於
    上開大南段第240地號土地上，其中第8點上開大南段第242
    地號土地上)及野生植物為界，與上開大南段第242地號土地
    比鄰，樹旁以東之處已為顛簸之斜坡，且長滿樹木及野生植
    物，無法正常行走，形成該園區東側之自然界線，前揭埋藏
    2處塑膠水管之位置即位在前揭檳榔樹旁所形成之界線附近(
    即土地複丈成果圖上之第1、2點)，此有本院於100年1月27
    日現場履勘所製之勘驗筆錄、現場照片及前揭臺東縣臺東地
    政事務所製土地複丈成果圖在卷可查，又被告持有該園區上
    鎖大門之鑰匙，亦如前述，是以，該上開大南段第236、238
    、240、242地號所形成之園區範圍，並非公眾得出入之區域
    ，前揭埋藏2支塑膠水管之處雖均在同段第242地號土地上，
    惟仍屬被告事實上支配力所及之範圍，亦堪認定。此外，位
    於上開大南段第240地號土地上且放置前揭經查獲制式霰彈
    之工寮有上鎖之情形，此亦有證人王俊憲於本院訊問時之證
    述在卷可考，是該工寮亦屬被告事實上支配力所及之範圍，
    更屬無疑。
(四)再者，被告之父母雖有於98年4月間與檳榔承包商鄭明山接
    洽在上開檳榔園區內承包檳榔之相關事宜，固有證人鄭明山
    於本院訊問時之證述在卷可憑，而認被告應非係該園區唯一
    有事實上管領、支配力之人，然被告之母親已於98年6月15
    日過世，被告之父親近3、4年間已因藥物關係意識不清，且
    不良於行等情，此為被告所自承，亦與證人鄭明山於本院審
    理時之證述被告父親於98年間已行動不便等語相符，是被告
    之父母是否即為本件具殺傷力槍枝及子彈之持有人，誠屬有
    疑。再參酌行政院海岸巡防署東部地區巡防局人員於98年11
    月18日在位於臺東縣臺東市○○路○段760號之被告住處及被
    告使用之車牌號碼5952－UP號自小客車內分別查獲鋼珠2包
    (2700公克)、工具袋1包（內附工具）、狙擊鏡1支、鉛彈36
    顆、底火（強力單響炮）69包、工業用彈(短)39顆(以上為
    在被告住處所查獲之物品)、工業用彈(長)44顆(以上為在前
    揭自小客車所查獲之物品)等物品，此有東部地區巡防局臺
    東機動查緝隊搜索扣押筆錄、扣押物品目錄表、扣押物品收
    據、現場照片在卷可按，且為被告所不否認，前述之物品非
    違禁物，固有有內政部警政署刑事警察局99年10月28日刑鑑
    字第0990141477號函、內政部99年11月18日內授警字第0990
    872309號函及內政部99年12月30日內授警字第0990872646號
    函在卷可按，然被告基於何種原因於其所管理支配之前揭園
    區內查獲槍枝及子彈之同時，又於其住處及所使用之車輛上
    發現有前揭可供改造子彈或逕作為槍枝擊發使用之彈丸等物
    品(參臺灣高等法院花蓮分院98年度上訴字第253號、96年度
    上訴字第100號、95年度上訴字第152號判決)，已非無疑。
    況且，被告曾於警詢時陳稱：「我曾經摸過(本件查扣之槍
    枝及子彈)，但沒有使用過，那是承包檳榔園的承包商的，
    我曾經好奇拿來參觀」、「去年槍拿過2、3次，子彈也曾摸
    過1、2次」等語，復於本院羈押訊問時陳稱：「有，有摸過
    ...，但我沒當場看他們使用過，前後有2、3次」、「是他
    們拿偵測器查出來的，他們查出來，我才知道有這些東西(
    查獲之槍枝)」等語，惟被告經本院詢以有無見過本件扣案
    之長槍、霰彈時卻陳稱：「都沒有看過」等語後，經本院質
    以為與其警詢及本院羈押訊問時所述不符時改稱：「我是有
    摸過，當時是在割檳榔的人的車上，我曾摸過拿起來看，只
    有拿管子的部分，像熱水壺在用的管子。我的確有摸過兩三
    次，但是我只確定是鐵管不確定是槍」等語。就被告自稱所
    摸過之物品是否究為本案扣案之槍枝及子彈，已前後陳述不
    一致。嗣再經本院確認被告所稱摸過槍管之事是否係指在前
    述承包商之車子上所為時，被告則稱：「是，發財車的後座
    ，但是鐵管上面有壓著檳榔，露出鐵管。我不曉得當天那台
    發財車是誰的」，並稱其不知承包商有將扣案槍枝埋藏於前
    揭查獲之處等語，再經本院質以為何與其偵查中陳述：「(
    問：你發現這些物品時，為何不告知警察)這樣會對我不利
    ，這樣以後就沒有人敢向我們承租檳榔園，我們就沒有收入
    ，所以我不敢講」等語，意指其明知查扣物品位於其管領之
    園區內時，又改稱：「因為我不知道是槍還是不是槍。只是
    心裡有數而已。我完全不知道藏在那邊」等語，就被告是否
    知悉查獲之土地上埋藏有之扣案槍枝乙節，亦有前後陳述不
    一致之情形。此外，被告於行政院海岸巡防署東部地區巡防
    局人員於98年11月18日執行搜索後發現工寮內之前揭制式霰
    彈60顆及霰彈殼88顆時向證人王俊憲陳稱該物品係由一位不
    認識之人先前所放置，而該人已經過世等語，此有證人王俊
    憲於本院訊問時之證述在卷可考，此等被告所言又與前述被
    告經本院詢以有無見過本件扣案霰彈時陳稱：「都沒有看過
    」等語，大相逕庭。綜上，被告辯稱前揭查獲之具殺傷力之
    槍枝及子彈非其所有云云，應屬卸責之詞，恐難採信。
(五)至被告雖以上開土地有經營檳榔承包之業務，出入人雜，亦
    時有工人於該處過夜之情形等詞置辯，惟查，證人鄭明山於
    本院訊問時證稱有於98年4月間向被告之父母承包該土地上
    所生檳榔之採收且該年度亦僅由伊一人承包，先後約前往採
    收5次，於採收時間外之園區維護及照料均非伊所負責，又
    伊雖曾取得出入該園區大門之鑰匙，惟採收檳榔每次均須在
    一天之內完成，有趕時間之情形，不會在該處過夜，又工人
    均係當地所僱請之工人，且就伊所見工人應該無住該土地上
    工寮之需要，亦未曾見有工人進出該處工寮，伊亦未曾使用
    該處工寮等語。就證人鄭明山對檳榔園區內所為之描述，與
    本院現場履勘時所見相符，且訊問過程中未見有何顯不可信
    之處，是證人鄭明山前揭所述內容，應可採信。從而，採收
    檳榔之承包商及工人是否有於該處過夜之必要，已屬有疑。
    況且，依證人鄭明山所述該處檳榔之採收情形亦非以長期、
    連續跨日之方式為之，且每次採收之時間不過一日，每年採
    收之次數亦不過數次爾，於該處採收檳榔之承包商及工人，
    如將自己所持有之槍枝及子彈藏於該處，非但無法掌握是否
    會為地主或他人所發現，於將來拿取時亦有不便之處。更有
    甚者，查獲之前揭塑膠水管2支，均埋藏於園區內東側檳榔
    樹旁所形成之大南段第240地號與第242地號土地之界線附近
    ，且精確之位置均係埋於上開大南段第242地號土地上，已
    如前述，是此等埋藏手法，顯係熟知上開2土地地號地籍上
    界線之人所為，且隱含有排除與上開大南段第240地號關聯
    之意涵，因此，埋藏之人應非偶爾到場之檳榔承包商或工人
    所為已可認定，否則，實毋須將前揭槍枝埋藏於他人土地下
    時，又刻意為土地地號上之挑選。反之，埋藏之人如係長期
    管領並使用該園區之人，且預防將來被人發現時可以地籍圖
    上地號之界線作為抗辯，而將前揭槍枝刻意且精確地埋藏於
    上開大南段第240地號之外，則較為合理。此外，被告雖稱
    曾於某承包商車上見有其所摸過之槍管，卻稱不知該承包商
    為何人或暗指為姓名年籍不詳綽號「阿明」之人所有，然經
    本院詢以其所聲請傳喚之承包商有無其所稱持槍之承包商時
    亦陳稱都沒有等語。從而，被告前揭意指查扣具殺傷力之槍
    枝及子彈為承包商或工人所留之辯詞，委難憑採。
(六)至上開扣案之塑膠水管、槍枝、子彈經送請臺東縣警察局鑑
    驗後，以打光法觀察並未發現明顯指紋存在，另以粉末顯現
    處理後則發現前揭扣案具殺傷力之槍枝有指紋2枚，惟因紋
    線不清，特徵點不足而無法比對，此有該局99年7月27日東
    警鑑字第0990004 837號函所附採證報告在卷可稽，是扣案
    具殺傷力之槍枝及子彈雖無被告之指紋，然持槍彈之人所遺
    留之指紋除受指印上汗垢量多寡、遺留時間長短及檢體材質
    結構之影響外，亦恐因環境、時間等因素而不復存在，是執
    此亦無從認定被告即非持有上開具殺傷力槍枝及子彈之人，
    而據為有利被告之證據。
(七)綜上所述，被告非但於98年間對於埋藏前揭扣案具殺傷力槍
    枝及放置前揭扣案具殺傷力子彈之園區及園區內之工寮具有
    事實上之管領、支配關係，且於被告園區外之住處內及使用
    之自小客車上亦查獲有與前揭扣案具殺傷力槍枝及子彈具相
    類屬性而可供改造子彈或逕作為槍枝擊發使用之彈丸等物品
    ，再參酌被告就扣案具殺傷力之槍枝及子彈是否曾經摸過、
    是否知悉園區內埋藏有扣案具殺傷力槍枝等問題所為之陳述
    ，有前後反覆不一，避重就輕之情形。另在排除陳金妹、被
    告父母、檳榔承包商及工人涉案之可能下，唯一長期管領、
    使用該園區，並熟知上開2土地地號地籍上界線，而可精確
    地將前揭扣案具殺傷力槍枝埋藏於上開大南段第240地號外
    土地之人，應係被告無疑。是本件扣案之土造長槍1支（槍
    枝管制編號0000000000號）及口徑12GAUGE之制式霰彈60顆
    為被告所持有，已然明確。
三、論罪科刑
(一)查扣案之可發射子彈具殺傷力之土造長槍1支（槍枝管制編
    號0000000000號），係屬槍砲彈藥刀械管制條例第4條第1項
    第1款所定之槍砲，而扣案之口徑12GAUGE之制式霰彈60顆，
    則屬同條例第4條第1項第2款所稱之子彈，依同條例第5條規
    定，非經中央主管機關許可，均不得持有之。核被告所為，
    係犯槍砲彈藥刀械管制條例第8條第4項之非法持有可發射子
    彈具殺傷力之槍枝罪及同條例第12條第4項之非法持有子彈
    罪。再按同時持有手槍、子彈，係觸犯槍砲彈藥刀械管制條
    例第8條第4項、第12條第4項之罪，應依想像競合犯從較重
    之同條例第8條第4項，未經許可無故持有手槍罪處斷，最高
    法院74年臺上字第3400號判例意旨可資參照。查被告同時未
    經許可持有扣案具殺傷力之土造長槍1支（槍枝管制編號000
    0000000號）及口徑12GAUGE之制式霰彈60顆，係以一持有行
    為同時觸犯上開數罪名，為想像競合犯，依刑法第55條之規
    定，應從較重之非法持有可發射子彈具殺傷力之槍枝罪處斷
    。
(三)爰審酌槍枝及子彈之非法持有，對社會秩序具有潛在威脅及
    危險，而為國法嚴厲禁止，被告未經許可持有槍枝及子彈，
    顯然藐視法令，犯後又飾詞狡辯，並無悔意，本應嚴懲；惟
    考量被告高中肄業之智識程度、家中尚有父親、小孩尚待撫
    養等一切情狀，認檢察官求處有期徒刑5年2月稍嫌過重，爰
    量處如主文所示之刑，並就罰金部分諭知易服勞役之折算標
    準，以示懲儆。
(四)扣案具殺傷力之土造長槍1支（槍枝管制編號0000000000號
    ）及口徑12GAUGE之制式霰彈40顆，依槍砲彈藥刀械管制條
    例第8條第4項、第12條第4項規定，未經許可不得持有，為
    違禁物，應均依刑法第38條第1項第1款規定，宣告沒收之。
    又其中扣案原具殺傷力之制式霰彈20顆，業經於鑑定時試射
    擊發，所餘霰彈殼20顆堪認均滅失殺傷力，已非違禁物，均
    無從諭知沒收（最高法院85年度台上字第2503號判決意旨可
    資參照）。另扣案之霰彈殼88顆、塑膠水管2支，土造金屬
    管狀半成品1支、金屬管狀物1支、鋼珠2包(2700公克)、工
    具袋1包（內附工具）、狙擊鏡1支、鉛彈36顆、底火（強力
    單響炮）69包、工業用彈(短)39顆、工業用彈(長)44顆、小
    冰箱1個、光碟片3片、手機1支，均非具殺傷力之槍炮或主
    要組成零件，此有內政部警政署刑事警察局99年10月28日刑
    鑑字第0990141477號函、內政部99年11月18日內授警字第09
    90872309號函及內政部99年12月30日內授警字第0990872646
    號函在卷可按，是上開物品均非違禁物，此外亦無證據足認
    為係被告供犯罪預備所用之物，不予宣告沒收。
據上論斷，依刑事訴訟法第299條第1項前段，槍砲彈藥刀械管制
條例第8條第4項、第12條第4項，刑法第11條前段、第55條、第
42條第3項前段、第38條第1項第1款，判決如主文。
本案經檢察官黃建銘到庭執行職務
中    華    民    國    100    年    7    月    27    日
                  刑事第一庭  審判長法  官  范乃中
                                    法  官  陳鈺雯
                                    法  官  楊峻宇
以上正本證明與原本無異。
如不服本判決應於收受送達後10日內向本院提出上訴書狀，並應
敘述具體理由；其未敘述上訴理由者，應於上訴期間屆滿後20日
內向本院補提理由書（均須按他造當事人之人數附繕本）。「切
勿逕送上級法院」。告訴人或被害人對於本判決如有不服，請書
具不服之理由狀，請求檢察官上訴者，其上訴期間之計算係以檢
察官收受判決正本之日期為準。
                                    書記官  黃健豪
中    華    民    國   100    年    7     月    27    日
得於10日內上訴
附錄本案論罪科刑之法條：
槍砲彈藥刀械管制條例第8條
未經許可，製造、販賣或運輸鋼筆槍、瓦斯槍、麻醉槍、獵槍、
空氣槍或第 4 條第 1 項第 1 款所定其他可發射金屬或子彈具
有殺傷力之各式槍砲者，處無期徒刑或 5 年以上有期徒刑，併
科新臺幣 1 千萬元以下罰金。
未經許可，轉讓、出租或出借前項所列槍枝者，處 5 年以上有
期徒刑，併科新臺幣 1 千萬元以下罰金。
意圖供自己或他人犯罪之用，而犯前二項之罪者，處無期徒刑或
7 年以上有期徒刑，併科新臺幣 1 千萬元以下罰金。
未經許可，持有、寄藏或意圖販賣而陳列第 1 項所列槍枝者，
處 3 年以上 10 年以下有期徒刑，併科新臺幣 7 百萬元以下罰
金。
第 1 項至第 3 項之未遂犯罰之。
犯第 1 項、第 2 項或第 4 項有關空氣槍之罪，其情節輕微者
，得減輕其刑。
槍砲彈藥刀械管制條例第12條
未經許可，製造、販賣或運輸子彈者，處 1 年以上 7 年以下有
期徒刑，併科新台幣 500 萬元以下罰金。
未經許可，轉讓、出租或出借子彈者，處 6 月以上 5 年以下有
期徒刑，併科新台幣 300 萬元以下罰金。
意圖供自己或他人犯罪之用，而犯前二項之罪者，處 3 年以上
10 年以下有期徒刑，併科新台幣 700 萬元以下罰金。
未經許可，持有、寄藏或意圖販賣而陳列子彈者，處 5 年以下
有期徒刑，併科新台幣 300 萬元以下罰金。
第 1 項至第 3 項之未遂犯罰之。